【裁判字號】    97,交聲,3584
【裁判日期】    971230
【裁判案由】    聲明異議
【裁判全文】
臺灣臺中地方法院交通事件裁定       97年度交聲字第3584號
原處分機關  交通部公路總局臺中區監理所
受處分人    甲○○
                    國民
上列異議人因違反道路交通管理處罰條例案件，對於交通部公路
總局臺中區監理所於民國九十七年十一月二十四日所為之處分（
原處分案號：中監違字第裁六○－ＧＥ0000000號裁決書
）聲明異議，本院裁定如下：
    主    文
異議駁回。
    理    由
一、按汽車駕駛人，駕駛汽車經測試檢定酒精濃度超過規定標準
    者，處新臺幣（下同）一萬五千元以上六萬元以下罰鍰，並
    當場移置保管其車輛及吊扣其駕駛執照一年。因而肇事致人
    受傷者，並吊扣其駕駛執照二年；致人重傷或死亡者，吊銷
    其駕駛執照，並不得再考領；且除依原條款處罰鍰外，應施
    以定期講習。道路交通管理處罰條例第三十五條第一項第一
    款、道路交通安全講習辦法第五條第一項第四款分別定有明
    文。又「汽車駕駛人飲用酒類或其他類似物後其吐氣所含酒
    精濃度超過每公升○．二五毫克或血液中酒精濃度超過百分
    之○．○五以上者，不得駕車」，道路交通管理處罰條例第
    九十二條第一項所授權訂定之道路交通安全規則第一百十四
    條第二款明文所定。
二、原處分機關交通部公路總局臺中區監理所（下稱原處分機關
    ）略以：異議人即受處分人甲○○（下稱受處分人）於民國
    九十七年二月十八日上午七時六分許，因駕駛車牌號碼ＭＮ
    －七九二○號自用小客車，行經臺中市○區○○街九二號前
    ，因酒精作用影響注意力，不慎撞及甫由家中倒車至均安街
    上之邱作梧所駕駛之車牌號碼三五二○－ＰＴ號自小客車，
    經警據報到場處理並對受處分人施以呼氣酒精濃度檢測，其
    呼氣酒精濃度值為每公升零點五二毫克，推估事故發生前受
    處分人駕車上路時之呼氣酒精濃度值為每公升零點六二毫克
    之違規情形，經臺中市警察局第一分局民權派出所員警製單
    舉發。受處分人之酒駕違規另經刑事判處拘役在案，原處分
    機關遂於九十七年十一月二十四日以中監違字第裁六○－Ｇ
    Ｅ0000000號裁決書裁處吊扣駕駛執照十二個月並施
    以道安講習（罰鍰部分依行政罰法第二十六條規定免於執行
    ），應無不合等語。
三、本件聲明異議意旨略以：伊與朋友並沒有喝很多酒，因女友
    提議要去新社玩，伊想先回家休息後再出去玩，不料已到自
    家巷口，有車輛忽然從車庫衝出，才發生車禍。伊為中度肢
    障又是低收入戶，因公共危險案件，業經法院判處拘役四十
    五日，得易科罰金。伊已將罰金分期繳納完畢，但生活相當
    困苦，需要駕駛執照以駕駛家中的拼裝車四處打零工賺錢，
    請求撤銷吊扣駕駛執照之處分等語。
四、經查：本件受處分人於九十七年二月十八日七時六分許，因
    駕駛車牌號碼ＭＮ－七九二○號自用小客車，行經臺中市○
    區○○街九二號前，因酒精作用影響注意力，不慎撞及甫由
    家中倒車至均安街上之邱作梧所駕駛之車牌號碼三五二○－
    ＰＴ號自小客車之違規，經臺中市警察局第一分局民權派出
    所依違反道路交通管理處罰條例第三十五條第一項第一款之
    規定，以中市警交字第ＧＥ0000000號製單舉發；受
    處分人因本案另涉犯刑法第一百八十五條之三酒醉駕車之公
    共危險罪，並經本院以九十七年度中交簡字第七○四號判處
    拘役四十五日，受處分人不服提起上訴，經本院以九十七年
    度中交簡上字第三六四號駁回上訴確定等情，為受處分人所
    不爭執，並有臺中市警察局第一分局九十七年二月十八日掣
    開舉發違反道路交通管理事件通知單影本、檢察官聲請簡易
    判決處刑書、刑事簡易判決、刑事判決及受處分人罰金分期
    繳款收據影本各一份在卷可稽，是受處分人飲用酒類後，於
    上開時、地駕駛前揭自小客車經警查獲之事實，應堪認定。
五、又一行為同時觸犯刑事法律及違反行政法上義務規定者，依
    刑事法律處罰之。但其行為應處以「其他種類行政罰」或得
    沒入之物而未經法院宣告沒收者，亦得裁處之。本法所稱「
    其他種類行政罰」，指下列裁罰性之不利處分：限制或禁止
    行為之處分：限制或停止營業、「吊扣證照」、命令停工或
    停止使用、禁止行駛、禁止出入港口、機場或特定場所、禁
    止製造、販賣、輸出入、禁止申請或其他限制或禁止為一定
    行為之處分。行政罰法第二十六條第一項、第二條第一款亦
    有明定。原處分機關於吊扣駕駛執照以及施以道安講習處分
    部分，則係預防將來再犯危險之管制罰，而有別於前揭針對
    已發生違規事實科處罰鍰之行政秩序罰，屬行政罰法第二十
    六條第一項但書所稱之「其他種類行政罰」。本件受處分人
    確有飲酒駕駛自小客車，經測試檢定酒精濃度超過標準之情
    ，已如上述，雖其所涉刑事部分業經刑事判決確定，但依上
    開說明，原處分機關依道路交通管理處罰條例第三十五條第
    一項第一款之規定，吊扣受處分人駕駛執照十二個月及施以
    道安講習並無違誤。本件聲明異議為無理由，應予駁回。
六、據上論斷，應依道路交通管理處罰條例第八十七條第二項，
    道路交通案件處理辦法第十九條，裁定如主文。
中    華    民    國    97    年    12    月    30    日
                  交通法庭    法  官  周玉蘭
上正本證明與原本無異。
如不服本裁定，應於送達後五日內，向本院提出抗告狀。
                              書記官  黃泰能
中    華    民    國    97    年    12    月    30    日


司法院資訊處製作；財團法人民間司法改革基金會備份。
